最高法院民事裁定　　　　　　　　　 111年度台上字第1006號
上　訴　人　何金星
訴訟代理人　陳建中律師
被 上訴 人　陳建宇

訴訟代理人　施竣中律師
上列當事人間請求排除侵害等事件，上訴人對於中華民國110 年
12月15日臺灣高等法院第二審判決（110 年度上字第83號），提
起上訴，本院裁定如下：
    主  文
上訴駁回。
第三審訴訟費用由上訴人負擔。
    理  由
按上訴第三審法院，非以原判決違背法令為理由，不得為之；又
判決不適用法規或適用不當者，為違背法令；且提起上訴，上訴
狀內應記載上訴理由，表明原判決所違背之法令及其具體內容，
暨依訴訟資料合於該違背法令之具體事實，其依民事訴訟法第46
9條之1規定提起上訴者，並應具體敘述為從事法之續造、確保裁
判之一致性或其他所涉及之法律見解具有原則上重要性之理由。
同法第467條、第468條、第470條第2項定有明文。是當事人提起
上訴，如依同法第469條之1規定，以原判決有前條以外其他不適
用法規或適用不當為理由時，其上訴狀或理由書應表明該判決所
違背之法令條項，或有關司法院解釋或憲法法庭裁判字號，或成
文法以外之習慣或法理、法則等及其具體內容，暨係依何訴訟資
料合於該違背法令之具體事實，並具體敘述為從事法之續造、確
保裁判之一致性或其他所涉及之法律見解具有原則上重要性之理
由。上訴狀或理由書如未依上述方法表明，或其所表明者與上開
法條規定不合時，即難認為已合法表明上訴理由，其上訴自非合
法。本件上訴人對於原判決關其敗訴之部分提起上訴，雖以該部
分判決違背法令為由，惟核其上訴理由狀所載內容，係就原審取
捨證據、認定事實、適用法律之職權行使，所論斷：綜合兩造之
不爭執事項及陳述，證人高明善、邱傳春之證言，上訴人與建商
簽署之協議書內容，及臺北市士林地政事務所複丈成果圖（下稱
附圖）、建築平面圖放大照片、臺北市建築管理工程處竣工平面
圖等件，參互以觀，堪認上開協議書就上訴人專用臺北市○○區
○○路0段000號建物地下室如附圖所示Ａ部分（下稱Ａ建物）之
約定，係上訴人與建商間之私人約定，而非與其他承購戶全體達
成之協議；且其他區分所有權人未就上訴人占用Ａ建物為爭議，
係單純沉默，而非默示同意由其占有使用。另依Ａ建物所處地下
室之位置、屋齡、性質、出租使用等一切情事，認定上訴人自民
國104年1月16日起算所受相當於租金之不當得利。從而，被上訴
人分別依民法第767條第1項前段、第821條、第179條規定，請求
上訴人騰空返還Ａ建物予全體區分所有權人；給付新臺幣（下同
）18萬2,713元本息，及自110 年3月16日起至騰空返還Ａ建物之
日止，按月給付2,120 元，為有理由，應予准許等情，指摘為不
當，而非表明依訴訟資料合於該違背法令之具體事實，且未具體
敘述為從事法之續造、確保裁判之一致性或其他所涉及之法律見
解具有原則上重要性之理由，難認已合法表明上訴理由。至其所
指原判決違背法令，具有應許可上訴之原則上重要性云云，無非
係就原審之職權行使所為指摘，難認屬具有原則上重要性而應許
可上訴之法律見解問題。依首揭說明，應認其上訴為不合法。
據上論結，本件上訴為不合法。依民事訴訟法第481條、第444條
第1項、第95條、第78條，裁定如主文。
中    華    民    國   111    年    4     月    13    日
                      最高法院民事第三庭
                          審判長法官  沈  方  維  
                                法官  張  競  文  
                                法官  陳  麗  芬  
                                法官  方  彬  彬  
                                法官  鍾  任  賜  
本件正本證明與原本無異
                                      書  記  官
中    華    民    國   111    年    4     月    25    日